【裁判字號】    94,易,1064
【裁判日期】    950310
【裁判案由】    竊盜
【裁判全文】
臺灣士林地方法院刑事判決              94年度易字第1064號
公  訴  人  臺灣士林地方法院檢察署檢察官
被      告  乙○○
上列被告因竊盜案件，經檢察官提起公訴（94年度偵字第10602
號），經本院訊問被告後，被告為有罪之陳述，本院合議庭裁定
認本件宜由受命法官獨任進行簡式審判程序，判決如下：
    主  文
乙○○攜帶兇器竊盜，累犯，處有期徒刑伍月，如易科罰金以
佰元折算壹日。未扣案螺絲起子壹把沒收。
    事  實
一、乙○○前曾於民國90年間因違反毒品危害防制條例案件，經
    本院以90年度易字第44號判處有期徒刑6 月確定，甫於91年
    2 月27日易科罰金執行完畢。詎其仍不知悔改，因長期服用
    鎮定劑，並施用安非他命毒品，精神狀況乃經常不穩定，於
    94年8 月16日晚間，其又再次服用鎮定劑及安非他命毒品後
    ，於對於外界事務之知覺理會能力及判斷力，較普通人之平
    均程度顯然減退之情況下，竟基於意圖為自己不法所有之犯
    意，於94年8 月16日凌晨1 時50分許，在臺北市大同區○○
    ○路225 巷2 號對面，以自備之客觀上具有危險性足供兇器
    使用之螺絲起子，破壞停放於上址甲○○所有車號HI－0678
    號自小客貨車門鎖後（毀損部分未提出告訴），竊取車內之
    小金剛吊具1 台及其附屬設備、延長電線1 卷、吊燈2 台、
    工地帽2 頂及工作塑膠手套1 包，占為己有。嗣經甲○○報
    警處理後，始根據現場監視器錄影帶之畫面循線查獲。
二、竊盜部分案經甲○○訴由臺北市政府警察局大同分局報請臺
    灣士林地方法院檢察署檢察官偵查起訴。
    理  由
一、上開事實業據被告乙○○於警詢時、偵查中及本院審理時坦
    承不諱（偵字卷第10602 號第18至19頁、第38至39頁、本院
    卷第24至33頁審判筆錄參照），核與證人即被害人甲○○（
    偵字卷第10602 第20至22頁、第23至24頁警訊筆錄參照）於
    警訊中所指訴情節均相符，並有監視器翻拍照片（偵字卷第
    10602 號第28至31頁參照）在卷可稽，堪認被告之自白與事
    實相符，前開事實應可認定。本件事證已明，應依法論科。
二、又被告於案發當日有服用鎮定劑、施用安非他命，以致當時
    精神狀況恍惚，且不知道自己為什麼要拿被害人車上物品，
    只是覺得好玩等情，業據其迭於警訊、偵查及本院審理時供
    明在卷，且被告於本院審理訊問時，亦明確供稱：其一直係
    幫家裏擺攤販賣水果等語，本件所竊之物或為吊燈、工具帽
    等價值不高之工地工具，衡情對被告本身並無任何助益可言
    ，其為此竊盜行為，確實與常理不符，堪認被告於案發當日
    晚間，確實對於外界知覺理會能力有所降低，而處於精神耗
    弱之狀況，甚為明確。
三、按刑法第321 條第1 項第3 款之攜帶兇器竊盜罪，係以行為
    人攜帶兇器竊盜為其加重條件，此所謂兇器，其種類並無限
    制，凡客觀上足對人之生命、身體、安全構成威脅，具有危
    險性之兇器均屬之，且祇須行竊時攜帶此種具有危險性之兇
    器為已足，並不以攜帶之初有行兇之意圖為必要。螺絲起子
    為足以殺傷人生命、身體之器械，顯為具有危險性之兇器，
    最高法院79年臺上字第5253號判例可資參照。本件被告持以
    作案者乃係螺絲起子，自足殺傷人命而為屬「兇器」自明。
    核被告乙○○所為係犯刑法第321 條第1 項第3 款之攜帶兇
    器之加重竊盜罪。又被告有事實欄所載之犯罪科刑執行紀錄
    ，此有臺灣高等法院被告前案紀錄表附卷可按，其受有期徒
    刑之執行完畢後，5 年以內再犯本件有期徒刑以上之罪，為
    累犯，應依刑法第47條之規定加重其刑。被告因長期服用鎮
    定劑，其為本件犯行時係處於對外界事務之判斷力，較普通
    人之平均程度顯然減退之精神耗弱狀態，爰依刑法第19條第
    2 項規定減輕其刑，並先加後減。爰審酌被告前已有多次前
    科，有臺灣高等法院被告全國前案紀錄表在卷可稽，顯然素
    行、品性不佳，且身體健壯，竟徒憑己意任意服用藥物，導
    致自身精神狀況不穩，作出本件反常之竊盜犯行，然犯後業
    已坦承犯行，態度甚佳，且於本院審判之前，已經前往南部
    努力與家人共同扶持戒除毒癮，目前係正常工作作息，本院
    於審理時，氣色甚佳，顯然已經脫離藥癮，恢復正常生活，
    及其犯罪手段、犯罪時所受之刺激、生活狀況、智識程度等
    一切情狀，量處如主文所示之刑，併諭知易科罰金之折算標
    準。被告用以竊盜使用之螺絲起子1 把，係其所有供犯罪所
    用之物，雖未扣案，但並無證據證明業已滅失，仍應依法宣
    告沒收。
三、據上論斷，應依刑事訴訟法第273 條之1 第1 項、第299 條
    第1項 前段，刑法第321 條第1 項第3 款、第47條、第19條
    第2 項、第41條第1 項前段、第38條第1 項第2 款，罰金罰
    鍰提高標準條例第2 條，判決如主文。
本案經檢察官盧美如到庭執行職務。
中    華    民    國    95    年    3     月    10    日
                  刑事第三庭法  官  王沛雷
以上正本證明與原本無異。
如不服本判決應於送達後10日內，向本院提出上訴狀。
                            書記官  蘇彥宇
中    華    民    國    95    年    3     月    10    日
附錄本判決論罪科刑依據之法條：
中華民國刑法第321條第1項第3款：
 犯竊盜罪而有左列情形之一者，處六月以上、五年以下有期徒刑
一於夜間侵入住宅或有人居住之建築物、船艦或隱匿其內而犯之
者。
二  毀越門扇、牆垣或其他安全設備而犯之者。
三  攜帶兇器而犯之者。
四  結夥三人以上而犯之者。
五  乘火災、水災或其他災害之際而犯之者。
六  在車站或埠頭而犯之者。
前項之未遂犯罰之。


司法院資訊處製作；財團法人民間司法改革基金會備份。
